臺灣高等法院臺南分院民事裁定
110年度勞聲字第8號
聲  請  人  杜宗昇  


          
上列聲請人因與相對人臺南市政府訴願審議委員會、臺南市政府
環境保護局間請求給付薪資等事件（本院110年度勞抗字第6號）
，聲請訴訟救助，本院裁定如下：
    主  文
聲請駁回。
    理  由
一、按「當事人無資力支出訴訟費用者，法院應依聲請，以裁定
    准予訴訟救助。但顯無勝訴之望者，不在此限」，勞動事件
    法第15條、民事訴訟法第107條第1項定有明文。所謂顯無勝
    訴之望者，係指聲請訴訟救助之當事人所提起之訴或上訴，
    無須經法院調查辯論，依其主張之事實顯然無獲得勝訴之望
    者而言。
二、本件聲請人不服臺灣臺南地方法院（下稱臺南地院）民國（
    下同）110年6月11日所為110年度勞訴字第50號裁定，提起
    抗告，未依法繳納訴訟費用，而聲請訴訟救助，其聲請意旨
    略謂：因全台防疫三級警戒延長至110年7月12日，不服原審
    駁回起訴之裁定云云。然查，抗告人以臺南市政府訴願審議
    委員會、臺南市政府環境保護局為被告，向高雄高等行政法
    院提起行政訴訟，經高雄高等行政法院以110年度訴字第106
    號裁定以「私法上爭議，應由民事法院審判」為由，裁定移
    送臺南地院審理。因抗告人於行政訴訟起訴狀上，就被告臺
    南市政府訴願審議委員會、臺南市政府環境保護局部分，僅
    記載住址，並未記載其代表人姓名，且未記載訴訟標的及其
    原因事實。又其訴之聲明記載為「原處分撤銷。原告受損害
    依法律向國家請求賠償，復職工作權、生存權、平等權，以
    維護身心障礙者權益保護法、全部歸還原告薪資、清潔獎金
    、年終獎金、考績獎金以維生計」，惟民事訴訟法第244條
    第1項第3款所稱「應受判決事項之聲明」乃請求判決之結論
    ，亦係請求法院應為如何判決之聲明，如當事人獲勝訴之判
    決，該聲明即成為判決主文，並為將來據以強制執行之依據
    及範圍，是以原告提起給付之訴，所表明訴之聲明（給付內
    容及範圍）必須明確一定、具體合法、適於強制執行（最高
    法院98年度台上字第599號判決意旨參照）。然其所載「原
    處分撤銷」乃適用於行政訴訟之撤銷訴訟，與民事訴訟無關
    ，且其請求被告給付之具體項目及其金額，均未列載，復職
    部分亦未記載聲明如請求被告應為或不應為之具體行為或提
    起確認訴訟，致法院無從核定裁判費用，亦無從審理具體特
    定之訴訟標的，經原法院於110年5月12日以110年度勞專調
    字第34號裁定命抗告人於收受裁定後20日內補正，惟抗告人
    逾期並未補正，則原法院以起訴不合程式，裁定駁回抗告人
    之起訴，於法並無不合。抗告人固於抗告狀檢附「民事起訴
    狀暨聲請訴訟救助與定暫時狀態假處分案」之起訴狀，然前
    開民事起訴狀已經原法院另行分案審理，且依民事訴訟法第
    249條第3項規定，抗告人之訴因逾期未補正經裁判駁回後，
    已不得再為補正。而全台防疫三級警戒雖有延長，惟抗告人
    仍應遵期補正起訴程式之欠缺，此與法院是否因三級警戒延
    長而暫緩開庭無涉。是以，抗告人提起抗告，顯無勝訴之望
    ，其聲請訴訟救助，揆諸前揭說明，自有未合，不應准許。
三、據上論結，本件聲請為無理由，爰裁定如主文。
中　　華　　民　　國　　110 　年　　7 　　月　　21　　日
                  勞動法庭      審判長法  官　翁金緞

                            　　　　　法  官　黃義成
　　　　　　　　　　　　　　
                            　　　　　法  官　藍雅清
上為正本係照原本作成。
如對本裁定抗告，須於本裁定送達後10日內向本院提出抗告狀（
須附繕本），並應繳納抗告費新臺幣1千元。
中　　華　　民　　國　　110 　年　　7 　　月　　21　　日

                                      書記官  李良倩